臺灣新竹地方法院刑事判決
111年度易字第415號
公  訴  人  臺灣新竹地方檢察署檢察官
被      告  邱健翔


上列被告因詐欺案件，經檢察官提起公訴（111年度偵緝字第334
號），本院依簡式審判程序判決如下：
    主  文
甲○○共同犯詐欺取財罪，處有期徒刑參月，如易科罰金，以新臺
幣壹仟元折算壹日。未扣案之犯罪所得新臺幣捌萬捌仟玖佰貳拾
肆元沒收，於全部或一部不能沒收或不宜執行沒收時，追徵其價
額。　　
    事  實
一、本件犯罪事實：　　
　　甲○○明知自己並無償還貸款之能力及意願，竟因其有資金需
    求，遂與真實姓名年籍資料不詳之成年男子聯繫（下簡稱甲
    男），並與甲男共同意圖為自己不法所有，基於詐欺取財之
    犯意聯絡，由甲○○於民國109年7月29日向在仲信資融股份有
    限公司（下稱仲信公司）之特約廠商彩虹車業有限公司（下
    稱彩虹公司），佯稱其從事美甲美睫年資2年，月薪達新臺
    幣（下同）3萬5,000元，欲以分期付款買賣之方式購買機車
    云云，進而與彩虹公司簽立分期付款申請書，再由該車行人
    員將該分期付款申請書繳回仲信公司，致仲信公司陷於錯誤
    ，誤認甲○○有購買機車及按期償還分期付款之真意，同意甲
    ○○以總價9萬7,000元，約定按月分24期清償，每月應付款4,
    042元，購買車牌號碼000-0000號普通重型機車，並將上開
    機車價款付予彩虹公司，用以受讓彩虹公司對甲○○之分期付
    款債權。嗣甲○○於109年8月3日取得車牌號碼000-0000號普
    通重型機車及行照後，旋於同日在車行附近，將車牌號碼00
    0-0000號普通重型機車及行照交予甲男並取得4萬元價金，
    而甲男則於110年3月17日再將車牌號碼000-0000號普通重型
    機車及行照過戶予他人。惟甲○○事後僅按時向仲信公司繳納
    2期共8,076元分期款，即置債務不理。
二、案經仲信公司訴由臺灣新竹地方檢察署檢察官偵查起訴。
    理  由
一、本件被告甲○○所犯之罪，非死刑、無期徒刑、最輕本刑為3
    年以上有期徒刑之罪，或高等法院管轄第一審之案件，被告
    於本院準備程序進行中，就被訴事實為有罪之陳述，經本院
    認合於刑事訴訟法第273條之1第1項之規定，裁定進行簡式
    審判程序，合先敘明。又按簡式審判程序之證據調查，不受
    第159條第1項之限制，刑事訴訟法第273條之2定有明文，是
    於行簡式審判程序之案件，被告以外之人於審判外之陳述，
    除有其他不得作為證據之法定事由外，應認具有證據能力。
二、認定犯罪事實所憑之證據及理由：　　
　  前揭犯罪事實，業據被告於本院準備程序及審理程序時均坦
    承不諱（本院卷第37頁、第44頁），核與證人即告訴代理人
    林奕宏於偵查中證述情節大致相符（2725號他卷第11頁），
    並有告訴人提供之繳款明細、車牌號碼000-0000號普通重型
    機車車籍查詢資料、分期付款申請表各1份在卷可查（2725
    號他卷第3頁、第4頁、第5頁），足認被告上開任意性之自
    白與事實相符，堪以採信。綜上，本案事證明確，被告犯行
    洵堪認定，應依法論科。
三、論罪科刑：　　
　㈠核被告所為，係犯刑法第339條第1項之詐欺取財罪。又被告
    與真實姓名年籍資料不詳之甲男，就上開詐欺犯行間，有犯
    意聯絡及行為分擔，應論以共同正犯。
  ㈡爰審酌被告明知其無清償貸款之真意及資力，仍以假工作資
    歷向告訴人之特約廠商彩虹公司申請分期付款購車，致告訴
    人誤信被告要購買機車且有償債資力而核准申貸，並藉此獲
    取貸款所購得機車，破壞社會正常交易秩序，損及告訴人財
    產利益，所為實非可取，且尚未與告訴人達成和解，並斟酌
    告訴代理人當庭表示之量刑意見（本院卷第45頁），再參酌
    其終能坦認犯行之犯後態度，以及兼衡其高中肄業之教育程
    度、目前待業中，已婚育有未成年子女1名，目前與父親同
    住等一切情狀（本院卷第45頁），量處如主文所示之刑，並
    諭知易科罰金之折算標準。
四、沒收：　　　
　　按犯罪所得，屬於犯罪行為人者，沒收之；前2 項之沒收，
    於全部或一部不能沒收或不宜執行沒收時，追徵其價額，刑
    法第38條之1 第1 項前段、第3 項分別定有明文。查被告為
    本案詐欺犯行雖詐得上開機車價款9萬7,000元，惟被告已向
    告訴人支付繳納2期分期款共8,076元等情，業據被告及告訴
    代理人於本院審理時供述詳實（本院卷第37頁、第45頁），
    是被告之犯罪所得8萬8,924元（計算式：9萬7,000元-8,076
    元=8萬8,924元），未扣案亦未返還告訴人，爰依刑法第38
    條之1 第1 項、第3 項之規定宣告沒收，於全部或一部不能
    沒收或不宜執行沒收時，追徵其價額。
據上論斷，應依刑事訴訟法第273條之1第1項、第299條第1項前
段，判決如主文。
本案經檢察官翁貫育提起公訴，檢察官劉正祥到庭執行職務。　
中　　華　　民　　國　　111 　年　　7 　　月　　4 　　日
                  刑事第二庭  法    官  崔恩寧 
以上正本證明與原本無異。
如不服本判決應於收受本判決後20日內向本院提出上訴書狀，上
訴書狀應敘述具體理由。上訴書狀未敘述上訴理由者，應於上訴
期間屆滿後20日內補提理由書狀於本院(均須按他造當事人之人
數附繕本 )「切勿逕送上級法院」。 
中　　華　　民　　國　　111 　年　　7 　　月　　4 　　日
                              書 記 官　陳家洋　　
附錄本案論罪科刑法條：
刑法第339條第1項：
意圖為自己或第三人不法之所有，以詐術使人將本人或第三人之
物交付者，處5年以下有期徒刑、拘役或科或併科50萬元以下罰
金。